臺灣高等法院交通事件裁定　　　　　　 94年度交抗字第934號
抗　告　人
即受處分人　甲○○
上列抗告人因違反道路交通管理處罰條例案件，不服臺灣臺北地
方法院，中華民國94年11月30日所為裁定（94年度交聲字第1040
號），提起抗告，本院裁定如下：
    主  文
抗告駁回。
    理  由
一、按汽車駕駛人於行駛道路時，使用手持式行動電話進行撥接
    或通話者，處新台幣（下同）3000元罰鍰，道路交通管理處
    罰條例第31之1條第1項定有明文。
二、本件抗告人即受處分人甲○○於民國（下同）94年8月26 日
    下午16時41分許，駕駛車號G3-6975號自用小客車，沿台北
    市○○○路由北往南行駛，途經襄陽路口停等紅燈時，使用
    手持式電話進行通話，適為在該處巡邏之台北市政府警察局
    中正第一分局執勤員警蘇崇欽發現，旋以受處分人有違反道
    路交通管理處罰條例第31之1條第1項規定之行為而掣單舉發
    ；嗣經受處分人於舉發通知單上所載應到案日期前向原處分
    機關提出申訴，由原處分機關請舉發單位即中正一分局調查
    結果，仍認受處分人有前開違規行為，原處分機關乃於94年
    9月26日，依道路交通管理處罰條例第31之1條第1項規定裁
    處受處分人罰鍰3000元等情，有台北市政府警察局AEB033
    297號舉發違反道路交通管理事件通知單、臺北市交通事件
    裁決所22-AEB033297號違反道路交通管理事件裁決書各一紙
    在卷可稽（見原審卷第4頁、第10頁）。
三、受處分人在原法院調查中雖坦承有於上揭時間，在襄陽路口
    停等紅燈時曾撥打行動電話，但辯稱：其並非於車輛行駛中
    使用，且於燈號轉換前即已通話完畢，對交通安全並沒有影
    響，不應受罰云云。惟查：
  (一)受處分人在上揭時間，在襄陽路口停等紅燈時曾撥打行動電
    話等情，已供陳不諱，並有臺灣大哥大通聯紀錄單一紙在卷
    可查（見原審卷第9頁）；受處分人確於上開時間，有使用
    手持式行動電話之事實，應可認定。
  (二)次按道路交通管理處罰條例第31條之1第1項規定：駕駛人行
    車中使用手持式行動電話之處罰，考其立法意旨無非係以駕
    車行進中，本應隨時注意車前狀況，專注於駕駛，以便隨時
    採取必要之安全措施，因而為有效防止汽車駕駛人於行車中
    之意外事故，乃訂定此處罰規定；如允許駕駛人得於等待燈
    號變換期間使用手持式行動電話，必會影響駕駛人對燈號轉
    換及其他車輛、行人移動之注意力，對交通秩序及安全之維
    護，自有一定危害，是該條規定應解釋為駕駛人於等待號誌
    變換時間應有其適用，同在禁止之列。
  (三)本件事證明確，受處分人汽車駕駛人有於行駛道路時使用手
　　持式行動電話進行撥接、通話之違規行為，已堪認定。
四、原處分機關援引道路交通管理處罰條例第31條之1第1項規定
    裁處異議人罰鍰3000元，核無不當；原法院因而駁回抗告人
    之聲明異議，於法亦無不合。
五、抗告意旨仍執前詞，以員警事後取締過當為由，據以指摘原
    法院裁定不當，為無理由，應予駁回。
六、據上論結，應依道路交通案件處理辦法第26條，刑事訴訟法
    第412條，裁定如主文。
中　　華　　民　　國　　94　　年　　12　　月　　29　　日
                  刑事第13庭    審判長法　官  劉景星
                                      法  官  陳志洋
                                      法  官  陳博志
以上正本證明與原本無異。
不得再抗告。
                                      書記官  陳嘉文
中　　華　　民　　國　　95　　年　　1 　　月　　2 　　日
